臺灣臺北地方法院民事裁定
111年度聲字第428號
聲  請  人  陳俐安  



相  對  人  王月美  
上列當事人間聲請行使權利事件，本院裁定如下：
    主  文
相對人應自本裁定送達翌日起21日內，就本院109年度全字第105
號定暫時狀態之處分裁定執行所受之損害，對聲請人行使權利，
並向本院提出行使權利之證明。
    理  由
一、按訴訟終結後，供擔保人證明已定20日以上之期間，催告受
    擔保利益人行使權利而未行使，或法院依供擔保人之聲請，
    通知受擔保利益人於一定期間內行使權利，並向法院為行使
    權利之證明而未證明者，法院應依供擔保人之聲請，以裁定
    命返還其提存物或保證書，民事訴訟法第104條第1項第3款
    定有明文。前開規定，於其他依法令供訴訟上之擔保者準用
    之，並為同法第106條所明定。則在保全程序，債權人依法
    院之命為假扣押、假處分或定暫時狀態處分而供擔保，執行
    法院並已實施假扣押、假處分、定暫時狀態處分之執行，自
    須待執行法院撤銷其執行程序，始得謂與上開條款所定之「
    訴訟終結」相當（最高法院99年度台抗字第825號裁定參照
    ）。
二、聲請意旨略以：聲請人前依本院109年度全字第105號定暫時
    狀態之處分裁定供擔保新臺幣（下同）1,650,000元（本院
    提存所109年度存字第768號）後，予以執行定暫時狀態之處
    分在案（本院109年度司執全字第209號）。茲因本案訴訟業
    已終結，聲請人幾近獲得勝訴判決確定，相對人無任何再受
    擔保之利益存在，爰依民事訴訟法第104條第1項第3款後段
    規定，聲請本院通知相對人於一定期間內行使權利，並向本
    院為行使權利之證明等語。
三、經查，聲請人主張上情，業據提出本院109年度全字第105號
    裁定、本院執行處109年4月27日北院忠109司執全德字第209
    號執行命令、本院109年度訴字第1626號民事判決、臺灣高
    等法院109年度上字第1393號民事判決、最高法院111年度台
    上字第1477號裁定、111年8月9日民事撤回強制執行聲請狀
    影本等件為證。又聲請人於111年8月9日具狀聲請撤回強制
    執行，本院民事執行處已於111年8月12日以北院忠109司執
    全德字第209號執行命令撤銷執行在案等節，亦經本院依職
    權調閱109年度司執全字第209號全卷（含109年度全字第105
    號卷）查閱無訛，堪認屬實。從而，聲請人聲請本院通知相
    對人於一定期間內行使權利，並向法院為行使權利之證明，
    核無不合，應予准許。
四、爰裁定如主文。 　　
中　　華　　民　　國　　111 　年　　8 　　月　　30　　日
                  民事第一庭    法　官　李桂英
本裁定得抗告　　　　　　　　　
以上正本係照原本作成。　　　　　　　　　
如不服本裁定應於送達後10日內向本院提出抗告狀，並繳納抗告
費新臺幣1,000元。 
中　　華　　民　　國　　111 　年　　8 　　月　　30　　日
                                書記官  劉士筠